【裁判字號】    90,交聲,471
【裁判日期】    901225
【裁判案由】    聲明異議
【裁判全文】
臺灣臺中地方法院交通事件裁定                      九十年度交聲字第四七一號
    原處分機關  交通部公路局台台中市監理站
    異 議人 即
    受 處分 人  甲○○
右列受處分人因違反道路交通管理處罰條例案件，對於交通部公路局台中市監理站中
華民國九十年十一月十六日所為之處分（裁監稽違字第駕裁六一─Ｚ0000000
0號裁決書），聲明異議，本院裁定如左：
        主  文
異議駁回。
        理  由
一、按車輛裝載危險物品行經高速公路時，應行駛外側車道，並禁止變換車道，違反
    者，處汽車所有人新台幣三千元以上九千元以下罰鍰，如可歸責於汽車駕駛人時
    ，處汽車駕駛人前開罰鍰並記違規點數二點，分別為道路交通安全規則第八十四
    條第一項第十七款、道路交通管理處罰條例第二十九條第一項第三款、第三項、
    第六十三條第一項第二款所明定。
二、本件受處分人即異議人甲○○聲明異議意旨略以：在舉發當時係因南屯交流道車
    輛急速進入受處分人所駕駛車輛原行駛之外側車道，受處分人眼見情勢危險，不
    得已始將車輛閃入中線車道，爰為此聲明異議云云。
三、本院查：受處分人就其於民國九十年十月二十一日上午九時五分許，駕駛車牌號
    碼八Ｒ─五八五號營業大貨車載運危險物品 (汽油)，於同向三車道之國道一號
    高速公路北上一百八十公里五百公尺處，有自外側車道變換車道進入中線車道之
    事實並不爭執，並經證人即舉發警員陳步青於本院九十年十二月十七日訊問時證
    述屬實，復有舉發違反道路交通管理事件通知單（下稱舉發單）影本一紙在卷可
    稽，顯見受處分人確有駕駛車輛裝載危險物品，行經高速公路時，在右揭時地變
    換車道之違規情事。其次，證人陳步青於本院同日訊問時另證稱：「 (問：違規
    情形如何？)該處是同向三車道，違規情形和異議人講的不一樣，我看到的是異
    議人利用中線車道要超越本來在外車道的車，並不是他要閃外側車道的車才進入
    中線車道，我看的很清楚，本來我們的車就在異議人車子後面，看他從外線車道
    切入中線車道超越前車以後再切入外線車道，我們才把他攔下來」；「我們沒有
    看到異議人的車有被逼到中線車道去，我們跟在後面，如果有會看到」等語，而
    證人陳步青係執勤警員，其立場客觀中立，且其與受處分人素不相識，亦無宿怨
    ，苟受處分人無該等違規情事，舉發員警當無設詞攀誣濫予舉發之理，是受處分
    人所辯「眼見情勢危險，不得已始將車輛閃入中線車道」云云，應非實情。從而
    ，受處分人既有前揭違規行為，原處分機關據以援引上開規定，裁處受處分人罰
    鍰，並記違規點數二點，並無不當，本件異議為無理由，應予駁回。
據上論斷，應依道路交通管理處罰條例第八十七條第二項、道路交通案件處理辦法第
十九條，裁定如主文。
中      華      民      國      九十      年      十二      月  二十五  日
                                        臺灣臺中地方法院交通法庭
                                            法  官  劉長宜
右正本證明與原本無異。
如不服本裁定應於送達後五日內向本院提出抗告狀。
                                            書記官
中      華       民      國     九十      年      十二      月   二十八 日


司法院資訊處製作；財團法人民間司法改革基金會備份。
